ru: Тип платежного механизма: Приемник банкнот; Считыватель карт; Монетоприемник; Электронный платеж; Бесплатная игра; Жетоноприемник; Другой
pl: Typ mechanizmu płatności: Akceptor banknotów; Czytnik kart; Na monety; Płatność elektroniczna; Darmowa gra; Na żetony; Inne
nl: Betalingsmechanismetype: Biljettenacceptor; Kaartlezer; Muntbediend; Elektronische betaling; Gratis spelen; Muntjebediend; Andere
lt-LT: Mokėjimo mechanizmo tipas: Banknotų priėmiklis; Kortelės braukimo skaitytuvas; Monetomis valdomas; Elektroninis mokėjimas; Nemokamas žaidimas; Žetonais valdomas; Kita
de: Zahlungsmechanismus-Typ: Geldscheinannahmegerät; Kartendurchzug; Münzbetrieben; Elektronische Zahlung; Freispiel; Münzenbetrieben; Sonstiges
th: ประเภทกลไกการชำระเงิน: ที่รับธนบัตร; รูดบัตร; หยอดเหรียญ; ชำระเงินอิเล็กทรอนิกส์; เล่นฟรี; ใช้เหรียญพิเศษ; อื่นๆ
hr-HR: Tip mehanizma plaćanja: Akceptor novčanica; Čitač kartica; Na kovanice; Elektroničko plaćanje; Besplatna igra; Na žetone; Ostalo
el: Τύπος μηχανισμού πληρωμής: Δέκτης χαρτονομισμάτων; Σάρωση κάρτας; Λειτουργία με κέρματα; Ηλεκτρονική πληρωμή; Δωρεάν παιχνίδι; Λειτουργία με μάρκες; Άλλο
sk-SK: Typ platobného mechanizmu: Prijímač bankoviek; Čítačka kariet; Na mince; Elektronická platba; Voľná hra; Na žetóny; Iné
pt-PT: Tipo de mecanismo de pagamento: Aceitador de notas; Passador de cartão; Operado a moedas; Pagamento eletrónico; Jogo grátis; Operado a fichas; Outro
sv: Betalningsmekanismtyp: Sedelacceptor; Kortdragning; Myntinkast; Elektronisk betalning; Gratisspel; Polettinkast; Övrigt
bg-BG: Тип платежен механизъм: Приемник на банкноти; Плъзгане на карта; С монети; Електронно плащане; Безплатна игра; С жетони; Други
sl-SI: Tip plačilnega mehanizma: Sprejemnik bankovcev; Branje kartice; Na kovance; Elektronsko plačilo; Brezplačno igranje; Na žetone; Drugo
zh-CN: 付款机制类型: 纸币接收器; 刷卡; 投币式; 电子支付; 免费玩; 代币式; 其他
cs: Typ platebního mechanismu: Přijímač bankovek; Čtečka karet; Na mince; Elektronická platba; Volná hra; Na žetony; Jiné
fi: Maksumekanismin tyyppi: Setelihyväksyjä; Kortin pyyhkäisy; Kolikkokäyttöinen; Sähköinen maksu; Ilmaispeli; Polettikäyttöinen; Muu
da: Betalingsmekanismetype: Seddellæser; Kortlæser; Møntbetjent; Elektronisk betaling; Gratis spil; Polletbetjent; Andet
ja: 支払いメカニズムタイプ: 紙幣受付機; カードスワイプ; コイン式; 電子決済; フリープレイ; トークン式; その他
fr: Type de mécanisme de paiement: Accepteur de billets; Lecteur de carte; Monnayeur; Paiement électronique; Jeu gratuit; À jetons; Autre
ko: 결제 메커니즘 유형: 지폐 인식기; 카드 스와이프; 동전 작동식; 전자 결제; 무료 플레이; 토큰 작동식; 기타
nb: Betalingsmekanismetype: Seddelmottaker; Kortleser; Myntoperert; Elektronisk betaling; Gratisspill; Polettoperert; Annet
en: Payment mechanism type: Bill acceptor; Card swipe; Coin-operated; Electronic payment; Free play; Token-operated; Other
vi: Loại cơ chế thanh toán: Máy nhận tiền giấy; Quẹt thẻ; Hoạt động bằng tiền xu; Thanh toán điện tử; Chơi miễn phí; Hoạt động bằng token; Khác
zh-TW: 付款機制類型: 紙幣接收器; 刷卡; 投幣式; 電子支付; 免費遊玩; 代幣式; 其他
tr: Ödeme mekanizması tipi: Banknot alıcı; Kart okuyucu; Jetonlu; Elektronik ödeme; Ücretsiz oyun; Fişli; Diğer
pt-BR: Tipo de mecanismo de pagamento: Aceitador de notas; Leitor de cartão; Operado por moedas; Pagamento eletrônico; Jogo gratuito; Operado por fichas; Outro
it: Tipo di meccanismo di pagamento: Accettatore di banconote; Strisciata carta; A monete; Pagamento elettronico; Gioco gratuito; A gettoni; Altro
hu: Fizetési mechanizmus típusa: Bankjegy elfogadó; Kártyaleolvasó; Érmével működő; Elektronikus fizetés; Ingyenes játék; Zsetonnal működő; Egyéb
es: Tipo de mecanismo de pago: Aceptador de billetes; Deslizamiento de tarjeta; Operado con monedas; Pago electrónico; Juego libre; Operado con fichas; Otros
ro-RO: Tipul mecanismului de plată: Acceptor de bancnote; Cititor de card; Operat cu monede; Plată electronică; Joc gratuit; Operat cu jetoane; Altele